# 购买少数股权公允价值问题

提问人：跨度防护 时间：2017-09-20 10:17:49
请教陈版：ipo企业报告期内存在购买少数股权情况，存在A：向集团外股东购买时存在（ 1 ）按净资产计算的份额大于买价，金额约100 万；（ 2 ）按净资产计算的份额小于买价，金额约 200 万。 B：向集团内股东购买时存在，按净资产计算的份额小于于买价，金额约 200 万。造成该类事项的原因系企业存在理帐情况，对原来账务进行了重新梳理，那么请教陈版： 1 、对于A（ 1 ）是否存在瑕疵，若存在是否可通过追溯评估，将评估值与买价趋于一致； 1 、对于A（ 2 ）及B如何处理呢？

回答人：chenyiwei
因为是IPO申报审计，因此需关注此类交易的合理性和公允性，可以采用追溯评估等方法证明当初的交易作价是合理、公允的。 对此类问题主要关注的是发行人和少数股东之间是否存在利益输送问题，如果金额重大，不排除构成IPO的障碍。不过，收购少数股权交易在合并报表层面只是相当于少数股东撤资，其差额调整权益，不影响损益，相对而言与影响损益的关联方交易相比，影响较小。